台灣高等法院交通事件裁定　　　　　　　　　　　九十一年度交抗字第一一五一號
　　抗　告　人
　　即受處分人　甲○○　男　四.
右抗告人因違反道路交通管理處罰條例案件，不服臺灣士林地方法院中華民國九十一
年十月二十九日裁定（九十一年度交聲字第七六三號），提起抗告，本院裁定如左：
    主  文
抗告駁回。
    理  由
一、原裁定意旨（如附件）。
二、抗告意旨略以：(一)事件發生時，行人穿越道上之行人號誌燈當時是故障的（警員
    來時發現的），故證人王亞寧所云：不是，我是等到紅燈變成綠燈，才起步走過
    去，並非跑過去等語，與事實不符。因為若王亞寧所言係指行人號誌燈，但此號
    誌因已故障，故不可能看見。若看到別的號誌，那就是行人與車輛所共同遵循之
    號誌，然當時是左轉（天母西路）專用燈亮起，故中山北路南北方向號誌應該是
    紅的，所以王亞寧（中山北路由南往北方向）因此也不可能看到綠燈。(二)王亞寧
    以手碰觸車頭後，跌坐在地上，也非如其在庭上所言彈坐到車蓋上來，蓋如此碰
    撞力道，王亞寧不應只有下部疼痛，且沒有任何外傷。血尿是否因跌坐地上才引
    起，也需要進一步確認。(三)道路交通安全規則第一○三條規定，汽車行近行人穿
    越道前應減速慢行，若抗告人當時開車不是幾近慢速，王亞寧怎可能事發隔天至
    長庚作核磁共震，並無大礙。(四)按交通安全規則規定，遇有行人穿越時，無論有
    無交通警察指揮或號誌指示，均應暫停讓行人先行通過，與國人從小教育觀念相
    違背。(五)本件肇事原因還包括事發當時行人專用號誌的故障，不能在第一時間提
    醒王亞寧不可通行，此種因公物障礙引起百姓意外，應由何人負責？(六)事發當晚
    ，抗告人母親已予王亞寧家屬五千元，今再處罰鍰並吊扣駕照三個月，對抗告人
    屬巨大懲罰，且喪失惟一交通工具，將額外花費計程車費，因此乃提起抗告云云
    。
三、按汽車行近行人穿越道前，應減速慢行，遇有行人穿越時，無論有無交通警察指
    揮或號誌指示，均應暫停讓行人先行通過，道路交通安全規則第一百零三條有明
    文規定。次按汽車駕駛人，駕駛汽車行近行人穿越道，不減速慢行或行人穿越道
    有行人穿越時，不暫停讓行人先行通過者，處新台幣（下同）六百元以上一千八
    百元以下罰鍰，道路交通管理處罰條例第四十四條第二款有明文規定；又汽車駕
    駛人，駕駛汽車違反道路交通安全規則，因而肇事致人受傷者，吊扣其駕駛執照
    三個月至六個月，同條例第六十一條第三項亦定有明文。
四、經查，抗告人於民國九十一年二月十六日二十一時十分許，駕駛車號五Ｎ─九○
    六七號自小客車，沿台北市○○○路○段南向北行駛，行近行人穿越道，有行人
    穿越時，未暫停讓行人先行，致行人受傷等情，有證人王亞寧到庭具結證稱：我
    走斑馬線（綠燈時），抗告人的車輛左轉，撞到我的臀部，所以我坐到他的車蓋
    上。當天先到榮總就醫，當晚有血尿的情形，後來去長庚作核磁共震，並無大礙
    等語。且經原審向行政院國軍退除役官兵輔導委員會台北榮民總醫院查詢王亞寧
    到院時情形，該院覆稱「該病患當晚至本院急診室就診時，有下背疼痛及血尿情
    形，應與背部遭受撞擊有關」等語，有該院九十一年十月十五日北總行字第０九
    一００一一五一四號函在卷可稽，是證人王亞寧確有受傷等情，應堪認定。抗告
    人辯稱王亞寧並未受傷云云，與事實不符，難以採信。原處分機關據以援引上開
    規定，裁處異議人罰鍰一千二百元，並吊扣駕駛執照三個月，並無不當。另有關
  違反道路安全規則，因而肇事致人受傷者，應吊扣駕駛執照三至六個月，乃法律
    之明文規定，抗告人既有違法，則法院亦無裁量免除吊扣駕駛執照處罰之餘地。
    抗告人雖抗告稱，行人穿越道上之行人號誌燈當時是故障的云云，惟縱抗告人所
    辯屬實，然依前開道路交通安全規則之規定，無論有無號誌指示，均應暫停讓行
    人先行通過，是抗告人辯稱，核屬無理。再抗告人稱事發當晚，抗告人母親已予
    王亞寧家屬五千元云云，惟此乃屬道德之補償，仍無礙抗告人違規事實之認定及
    所應科處之罰鍰。是原處分機關所為前開處分，核無不合。原審駁回抗告人之異
    議，亦屬合法，抗告人仍執詞提起抗告，為無理由，應予駁回。
五、據上論斷，應依道路交通案件處理辦法第二十六條，刑事訴訟法第四百十二條，
    裁定如主文。
中      華      民      國      九十一    年    十二    月    三十一    日
                              台灣高等法院交通法庭
                                  審判長法  官  葉  騰  瑞
                                        法  官  江  國  華
                                        法  官  莊  明  彰
右正本證明與原本無異。
不得再抗告。
                                        書記官  廖  嫣  雯
中      華      民      國      九十二    年    一      月    二        日
